# 2014 新准则下持股小于20%长期股权投资计量和列报

提问人：牛虻 时间：2014-08-07 20:08:16
请教陈版，按照从今天 7 月 1 日开始执行的会计准则第 2 号——长期股权投资规定：原持有的对被投资单位不具有控制、共同控制或重大影响，并且在活跃市场中没有报价、公允价值不能可靠计量的权益性投资按照《CAS22—金融资产的确认和计量》进行处理，不在此准则规定。那么这类原先持股比例低于20%（即不具有控制、共同控制或重大影响）并作为长期股权投资核算的普通权益性投资是否应当追溯调整至可供出售金融资产？那么这项投资追溯调整的初始计量成本，后续增加、减少（或者处置）应当如何处理？资产负债表日该项权益性投资价值是否应当根据被投资单位净资产（或其他方法确定的价值）进行调整呢？如何调整？谢谢！

回答人：chenyiwei
类似问题在本版面上已经讨论过多次，请搜索。 另外包含正式应用指南的修订后长期股权投资准则单行本已经出版，如果本版面上之前的讨论与应用指南不一致的，应以应用指南中的表述为准。